【裁判字號】    88,易,1898
【裁判日期】    890921
【裁判案由】    毀損
【裁判全文】
臺灣臺南地方法院刑事判決                        八十八年度易字第一八九八號
    公  訴  人  臺灣臺南地方法院檢察署檢察官
    被      告  乙○○
    選任辯護人  郭玉山
                蕭麗琍
右列被告因毀損案件，經檢察官提起公訴（八十八年度偵字第三八一三號），本院判
決如左：
    主  文
乙○○損壞洗衣烘乾機入口玻璃壹片及排風管壹支，足以生損害於他人，處有期徒刑
參月，如易科罰金，以參佰元折算壹日。
    事  實
一、緣甲○○在其位於臺南市○○○街八十六號之住處騎樓下擺設大型洗衣烘乾機，
    而居住於隔壁即臺南市○○○街八十八號處之乙○○曾因該排風管朝向其住處方
    向擺設，導致風均吹向其住處之問題與甲○○發生爭執，乙○○即基於毀損之故
    意，於民國八十八年一月六日凌晨二時五十分許，持不明工具（未扣案）將甲○
    ○所有擺設於其上揭住處騎樓下之大型洗衣烘乾機入口玻璃一片及排風管一支加
    以擊毀，足以生損害於甲○○。
二、案經甲○○訴由臺南市警察局第四分局報請臺灣臺南地方法院檢察署檢察官偵查
    起訴。
    理  由
一、訊據被告乙○○固對曾因告訴人所擺設之前開洗衣烘乾機排風管方向之問題與告
    訴人磋商，惟矢口否認右述犯行，辯稱：當時伊只是叫告訴人把管線拉好，並沒
    有發生爭執，告訴人之前也曾來伊家泡茶過。案發當時伊在家睡覺，並未去損壞
    該洗衣烘乾機之玻璃及排風管。因該烘乾機的排風管所排出的風是吹向伊家，警
    察就叫伊蓋一個牆把他堵起來云云。經查：前揭被告如何毀損告訴人所有擺設於
    其住處騎樓下之洗衣烘乾機入口玻璃一片及排風管一支之犯行，業據告訴人甲○
    ○於歷次警、偵訊及本院審理時指述歷歷，並經證人即告訴人之父親於本院審理
    時到庭陳稱：當時伊聽到巨響，就從二樓跑到一樓客廳看錄影帶監視器螢幕，看
    到那個人跑進計程車，後來伊追進去阻攔，但未阻攔到，當時伊有看到那個人背
    面，伊認識被告十多年，從體型看，伊認為就是被告等語，復有毀損物照片二幀
    存卷可憑，而告訴人所擺設之前揭洗衣烘乾機高度為二百十二公分、寬度為一百
    十五公分等情，業經告訴人陳述在卷，經本院當庭播放案發當時之錄影帶，為上
    揭犯行之人係一體型較瘦之人，且在對比旁邊烘乾機高度及寬度之情形下，該人
    身高應約為一百七十公分上下，有勘驗筆錄及經內政部警政署刑事警察局於八十
    八年十一月四日以（八八）刑鑑字第九九二七六號函所附之正面翻拍照片十七幀
    在卷足憑，是該人與被告體型及身高之特徵相符。雖被告以前揭情詞置辯，然被
    告確曾因認告訴人所有之前開洗衣烘乾機排風管之擺設方向不妥，導致風均排向
    其住處一節、向告訴人提出將管線拉好之要求，被告並為防堵該排風管所排出之
    風，而在其住處騎樓處增設直達天花板之翼牌，阻塞交通，遭臺南市政府強制拆
    除等情，已為被告所不否認，並有臺南市政府於八十九年二月十四日以八九南市
    工使字第○○七六九八號函送之拆除資料及現場照片附卷足按，衡情被告既因不
    滿告訴人所有之洗衣烘乾機排風管方向朝向其住處，而向告訴人反應過，甚且為
    此僱工修築違建以阻擋該排風管所排出之風，是以被告基於毀損之故意持不明工
    具損壞告訴人所有之上揭烘乾機入口玻璃及排風管，亦屬符合社會常情之認定，
    足認渠確有毀損上開物品之行為，是其所辯均不足採信。本件事證明確，被告犯
    行應堪認定。至於證人林建宏係到庭證稱：當時有看到一輛計程車停在告訴人與
    被告二家中間，伊就回頭，後來又聽到計程車開走之聲音，不久又聽到有車子回
    頭之聲音，並聽到有人罵三字經，後來車子又開走，伊不能確定是被告或是告訴
    人的聲音等語，則證人既未親眼目擊為上揭毀損犯行之人，自難僅以其所為之上
    開證言即遽為被告未為上開犯行之認定，併此敘明。
二、核被告乙○○損壞他人之物，所為係犯刑法第三百五十四條之罪。爰審酌被告犯
    罪之動機、目的、手段、所生危害、與告訴人關係、所損壞財物之情形、犯後猶
    一再飾詞否認，且未與告訴人達成民事和解等一切情狀，量處如主文所示之刑，
    並諭知易科罰金之折算標準，以資懲儆。又被告所持以犯前揭犯行之不明工具，
    因未扣案，且因被告始終否認犯行，是以亦缺乏證據足資認定該工具為被告所有
    或係違禁物，爰不予宣告沒收之，附此敘明。
據上論斷，應依刑事訴訟法第二百九十九條第一項前段，刑法第三百五十四條、第四
十一條，罰金罰鍰提高標準條例第一條前段、第二條，判決如主文。
中      華      民      國      八十九      年    九    月    二十一    日
                              臺灣臺南地方法院刑事第四庭
                                      法  官  楊  惠  芬
右正本證明與原本無異。
如不服本判決，應於送達後十日內向本院提出上訴狀。
                                      書記官  陳  俊  元
中      華      民      國      八十九      年    九    月    二十一    日
附錄本案論罪科刑法條全文：
刑法第三百五十四條：
毀棄、損壞前二條以外之他人之物，或致令不堪用，足以生損害於公眾或他人者，處
二年以下有期徒刑、拘役或五百元以下罰金。


司法院資訊處製作；財團法人民間司法改革基金會備份。
